【裁判字號】    94,訴,880
【裁判日期】    950717
【裁判案由】    遷讓房屋等
【裁判全文】
臺灣板橋地方法院民事判決               94年度訴字第880號
原      告  台北縣政府警察局
法定代理人  壬○○
訴訟代理人  蘇清文律師
複 代理 人  溫思廣律師
            張建邦律師
被      告  酉○○
            午○○○
            癸○○
上三人共同
訴訟代理人  李志澄律師
複 代理 人  林美伶律師
被      告  亥○○
            戌○○
            天  ○
            丙○○
            乙○○
            巳○○
            己○○
            庚○○
上四人共同
訴訟代理人  李志澄律師
複 代理 人  林美伶律師
被      告  戊○○
            丁○○
            寅○○
            卯○○○
            辰○○
上二人共同
訴訟代理人  李志澄律師
複 代理 人  林美伶律師
被      告  甲○○
            子○○
            丑○○
            申○○
            未○○
上二人共同
訴訟代理人  李志澄律師
複 代理 人  林美伶律師
上列當事人間請求遷讓房屋等事件，經本院於民國95年4 月27日
言詞辯論終結，判決如下：
    主      文
被告酉○○、癸○○、黃王寶貴應將坐落於台北縣板橋市○○段
一八六五地號土地上二０六一建號建物第三層，面積七０點二五
平方公尺，即門牌號碼：板橋市○○街四巷二之二號房屋騰空遷
讓返還原告。
被告酉○○、癸○○、黃王寶貴應連帶給付原告新台幣壹拾萬陸
仟陸佰捌拾元及自民國九十四年七月二日起至清償日止，按年息
百分之五計算之利息，暨自民國九十四年六月七日起至返還房屋
之日止，按月給付原告新台幣壹仟柒佰柒拾捌元。
被告亥○○、天○、戌○○應將坐落於台北縣板橋市○○段一八
六五地號土地上二０七一建號建物第二層，面積五五點三０平方
公尺，即門牌號碼：板橋市○○街四巷五之一號房屋及如附圖所
示編號Ｄ部分建物騰空遷讓返還原告。
被告亥○○、天○、戌○○應連帶給付原告新台幣捌萬肆仟元及
自民國九十四年七月二日起至清償日止，按年息百分之五計算之
利息，暨自民國九十四年六月七日起至返還房屋之日止，按月給
付原告新台幣壹仟肆佰元。
被告丙○○應將坐落於台北縣板橋市○○段一八六五地號土地上
二０七一建號建物第三層，面積五五點三０平方公尺，即門牌號
碼：板橋市○○街四巷五之二號房屋騰空遷讓返還原告。
被告丙○○應給付原告新台幣捌萬肆仟元及自民國九十四年七月
二日起至清償日止，按年息百分之五計算之利息，暨自民國九十
四年六月七日起至返還房屋之日止，按月給付原告新台幣壹仟肆
佰元。
被告乙○○應將坐落於台北縣板橋市○○段一八六五地號土地上
二０七三建號建物第二層，面積六三點０五平方公尺，即門牌號
碼：板橋市○○街四巷九之一號房屋及如附圖所示編號Ｅ部分建
物騰空遷讓返還原告。
被告乙○○應給付原告新台幣玖萬伍仟柒佰元及自民國九十四年
七月二日起至清償日止，按年息百分之五計算之利息，暨自民國
九十四年六月七日起至返還房屋之日止，按月給付原告新台幣壹
仟伍佰玖拾伍元。
被告巳○○應將坐落於台北縣板橋市○○段一八六五地號土地上
二０六五建號建物第一層，面積七０點二五平方公尺，即門牌號
碼：板橋市○○街四巷十號房屋及如附圖所示門牌樓層十號一樓
，編號B1、B2、B3部分建物騰空遷讓返還原告。
被告巳○○應給付原告新台幣壹拾萬陸仟陸佰捌拾元及自民國九
十四年六月十八日起至清償日止，按年息百分之五計算之利息，
暨自民國九十四年六月七日起至返還房屋之日止，按月給付原告
新台幣壹仟柒佰柒拾捌元。
被告己○○、庚○○應將坐落於台北縣板橋市○○段一八六五地
號土地上二０六五建號建物第三層，面積七０點二五平方公尺，
即門牌號碼：板橋市○○街四巷十之二號房屋及如附圖所示門牌
樓層十號三樓，編號B2部分建物騰空遷讓返還原告。
被告己○○應將坐落於台北縣板橋市○○段一八六五地號土地上
二０六五建號建物第三層，即門牌號碼：板橋市○○街四巷十之
二號房屋樓頂增建第四層建物，如附圖所示編號B4部分建物騰空
遷讓返還原告。
被告己○○、庚○○應連帶給付原告新台幣壹拾萬陸仟陸佰捌拾
元及自民國九十四年六月二十一日起至清償日止，按年息百分之
五計算之利息，暨自民國九十四年六月七日起至返還房屋之日止
，按月給付原告新台幣壹仟柒佰柒拾捌元。
被告寅○○應將坐落於台北縣板橋市○○段一八六五地號土地上
二０七四建號建物第一層，面積五六點六０平方公尺，即門牌號
碼：板橋市○○街四巷十一號房屋及如附圖所示編號Ｆ部分建物
騰空遷讓返還原告。
被告寅○○應給付原告新台幣捌萬伍仟玖佰捌拾元及自民國九十
四年七月三日起至清償日止，按年息百分之五計算之利息，暨自
民國九十四年六月七日起至返還房屋之日止，按月給付原告新台
幣壹仟肆佰拾元。
被告卯○○○應將坐落於台北縣板橋市○○段一八六五地號土地
上二０七五建號建物第三層，面積五五點六二平方公尺，即門牌
號碼：板橋市○○街四巷十三之二號房屋及如附圖所示編號Ｇ部
分建物騰空遷讓返還原告。
被告卯○○○、辰○○應連帶給付原告新台幣捌萬肆仟肆佰捌拾
元及自民國九十四年七月三日起至清償日止，按年息百分之五計
算之利息；被告卯○○○並應自民國九十四年六月七日起至返還
房屋之日止，按月給付原告新台幣壹仟肆佰零捌元。
被告甲○○應將坐落於台北縣板橋市○○段一八六五地號土地上
二０六七建號建物第一層，面積六九點一二平方公尺，即門牌號
碼：板橋市○○街四巷十四號房屋及如附圖所示編號C1、C2部分
建物騰空遷讓返還原告。
被告甲○○應給付原告新台幣壹拾萬伍仟元及自民國九十四年七
月三日起至清償日止，按年息百分之五計算之利息，暨自民國九
十五年二月二十一日起至返還房屋之日止，按月給付原告新台幣
壹仟柒佰伍拾元。
被告子○○、丑○○應將坐落於台北縣板橋市○○段一八六五地
號土地上二０七七建號建物第二層，面積五五點六二平方公尺，
即門牌號碼：板橋市○○街四巷十七之一號房屋及如附圖所示編
號Ｈ部分建物騰空遷讓返還原告。
被告子○○、丑○○應連帶給付原告新台幣捌萬肆仟肆佰捌拾元
及自民國九十四年七月三日起至清償日止，按年息百分之五計算
之利息，暨自民國九十四年六月七日起至返還房屋之日止，按月
給付原告新台幣壹仟肆佰零捌元。
被告申○○應將坐落於台北縣板橋市○○段一八六五地號土地上
二０七九建號建物第二層，面積五五點六０平方公尺，即門牌號
碼：板橋市○○街四巷二十一之一號房屋及如附圖所示編號Ｉ部
分建物騰空遷讓返還原告。
被告申○○應給付原告新台幣捌萬肆仟肆佰捌拾元及自民國九十
四年六月二十一日起至清償日止，按年息百分之五計算之利息，
暨自民國九十四年六月七日起至返還房屋之日止，按月給付原告
新台幣壹仟肆佰零捌元。
原告其餘之訴駁回。
訴訟費用由被告酉○○、癸○○、黃王寶貴負擔百分之十；被告
亥○○、天○、戌○○負擔百分之八；被告丙○○負擔百分之八
；被告乙○○負擔百分之九；被告巳○○負擔百分之十；被告己○○、庚○○負擔百分之十；被告寅○○負擔百分之八；被告卯
○○○、辰○○負擔百分之八；被告甲○○負擔百分之十；被告
子○○、丑○○負擔百分之八；被告申○○負擔百分之八；餘由
原告負擔。
本判決第一、二項於原告各以新台幣陸萬伍仟元、新台幣肆萬
仟元為被告酉○○、癸○○、黃王寶貴供擔保後，得假執行；但
被告酉○○、癸○○、黃王寶貴得分別以新台幣壹拾玖萬貳仟陸
佰捌拾伍元、新台幣壹拾貳萬玖仟柒佰玖拾肆元，為原告預供擔
保而免為假執行。
本判決第三、四項於原告各以新台幣伍萬元、新台幣萬肆仟元
為被告亥○○、天○、戌○○供擔保後，得假執行。
本判決第五、六項於原告各以新台幣伍萬元、新台幣萬肆仟元
為被告丙○○供擔保後，得假執行。
本判決第七、八項於原告各以新台幣伍萬捌仟元、新台幣萬玖
仟元為被告乙○○供擔保後，得假執行；但被告乙○○得分別以
新台幣壹拾柒萬貳仟玖佰拾陸元、新台幣壹拾壹萬陸仟肆佰
拾伍元，為原告預供擔保而免為假執行。
本判決第九、十項於原告各以新台幣陸萬肆仟元、新台幣肆萬
仟元為被告巳○○供擔保後，得假執行；但被告巳○○得分別以
新台幣壹拾玖萬貳仟陸佰捌拾肆元、新台幣壹拾貳萬玖仟柒佰玖
拾肆元，為原告預供擔保而免為假執行。
本判決第十一、十二項於原告各以新台幣陸萬肆仟元、新台幣肆
萬仟元為被告己○○、庚○○供擔保後，得假執行；但被告己○○、庚○○得分別以新台幣壹拾玖萬貳仟陸佰捌拾肆元、新台
幣壹拾貳萬玖仟柒佰玖拾肆元，為原告預供擔保而免為假執行。
本判決第十三、十四項於原告各以新台幣伍萬貳仟元、新台幣
萬伍仟元為被告寅○○供擔保後，得假執行。
本判決第十五、十六項於原告各以新台幣伍萬元、新台幣萬肆
仟元為被告卯○○○、辰○○供擔保後，得假執行；但被告卯○○○、辰○○得分別以新台幣壹拾伍萬貳仟伍佰伍拾柒元、新台
幣壹拾萬貳仟柒佰捌拾肆元，為原告預供擔保而免為假執行。
本判決第十七、十八項於原告各以新台幣陸萬仟元、新台幣肆
萬仟元為被告甲○○供擔保後，得假執行。
本判決第十九、二十項於原告各以新台幣伍萬元、新台幣萬肆
仟元為被告子○○、丑○○供擔保後，得假執行。
本判決第二十一、二十二項於原告各以新台幣伍萬元、新台幣
萬肆仟元為被告申○○供擔保後，得假執行；但被告申○○得分
別以新台幣壹拾伍萬貳仟伍佰零貳元、新台幣壹拾萬貳仟柒佰捌
拾肆元，為原告預供擔保而免為假執行。
其餘假執行之聲請駁回。
    事實及理由
甲、程序方面：
一、原告法定代理人於起訴後由黃茂穗變更為壬○○，有原告提
    出之內政部95年5 月24日台內人字第0950090646號令影本1
    紙為證，是原告法定代理人壬○○依民事訴訟法第176 條規
    定聲明承受訴訟為有理由，合先敘有。
二、被告亥○○、天○、戌○○、丙○○、戊○○、丁○○、寅
    ○○、甲○○、子○○經合法通知，未於最後言詞辯論期日
    到場，核無民事訴訟法第386 條各款所列情形，爰依原告聲
    請，由其一造辯論而為判決。
乙、實體方面：
二、原告主張：
    (一)本件訟爭11戶房屋之所有權人均為台北縣，原告則為管理
      機關，依最高法院51年台上字第2680號判例意旨，原告自
      得提起本件訟訴。
    (二)按所有權人對於無權占有或侵奪其所有物者，得請求返還
      之，民法第767 條前段定有明文。又「借用人應於契約所
      定期限屆滿時，返還借用物；未定期限者，應依借貸之目
      的使用完畢時返還之」、「借用未定期限，亦不能依借貸
      之目的，而定其期限者，貸與人得隨時請求返還借用物」
      、「因任職關係配住之房屋，固屬使用借貸之性質，然其
      既經調職，依借貸之目的，當然應視為使用業已完畢」民
      法第470 條第1 項、第2 項及最高法院44年台上802 號判
      例分別定有明文。復按行政院事務管理規則第249 條之規
      定，受撤職、免職處分時，應在一個月內遷出。經查：
      1.板橋市○○街4 巷2 之2 號房屋部分：
        上開房屋為台北縣所有，由原告管理，原配住予黃昌伉
        先生，惟渠於民國（下同）61年3 月1 日調職至宜蘭縣
        警察局，現已去世，使用借貸關係已因黃昌伉先生調職
        而消滅，而被告酉○○、癸○○、黃王寶貴未經原告同
        意占有該屋，係無權占有，原告自得依民法第767 條前
        段、第470 條第1 項及事務管理規則第249 條之規定請
        求返還系爭房屋。
      2.板橋市○○街4 巷5 之1 號房屋部分：
        上開房屋為台北縣所有，由原告管理，原配住予羅震先
        生，惟渠於58年11月1 日調職至雲林縣警察局，現已去
        世，使用借貸關係已因羅震先生調職而消滅，而被告亥
        ○○、天○、戌○○未經原告同意占有該屋，係無權占
        有，原告自得依民法第767 條前段、第470 條第1 項及
        事務管理規則第249 條之規定請求返還系爭房屋。
      3.板橋市○○街4 巷5 之2 號房屋部分：
        上開房屋為台北縣所有，由原告管理，原配住予周恕昌
        先生，惟渠於58年9 月13日調職至台北市政府警察局，
        現已去世，使用借貸關係已因周恕昌先生調職而消滅，
        而被告丙○○未經原告同意占有該屋，係無權占有，原
        告自得依民法第767 條前段、第470 條第1 項及事務管
        理規則第249 條之規定請求返還系爭房屋。
      4.板橋市○○街4 巷9 之1 號房屋部分：
        上開房屋為台北縣所有，由原告管理，原配住予被告乙○○，惟渠於59年6 月5 日調職至苗栗縣警察局並已退
        休，使用借貸關係已因被告調職（或退休）而消滅，被
        告已無占有系爭房屋之正當權源，仍持續占有系爭房屋
        ，原告自得依民法第767 條前段、第470 條第1 項及事
        務管理規則第249 條之規定請求返還系爭房屋。
      5.板橋市○○街4 巷10號房屋部分：
        上開房屋為台北縣所有，由原告管理，原配住予被告巳
        ○○，惟渠於69年9 月1 日調職至省警務處，現已退休
        ，使用借貸關係已因被告調職（或退休）而消滅，被告
        已無占有系爭房屋之正當權源，仍持續占有系爭房屋，
        原告自得依民法第767 條前段、第470 條第1 項及事務
        管理規則第249 條之規定請求返還系爭房屋。
      6.板橋市○○街4 巷10之2 號房屋部分：
        上開房屋為台北縣所有，由原告管理，原配住予被告己○○，惟渠於66年3 月23日調職至桃園縣警察局，現已
        退休，使用借貸關係已因被告調職（或退休）而消滅，
        被告已無占有系爭房屋之正當權源，仍持續占有系爭房
        屋，原告自得依民法第767 條前段、第470 條第1 項及
        事務管理規則第249 條之規定請求返還系爭房屋。至被
        告庚○○、戊○○、丁○○未經原告同意占有該屋，係
        無權占有，爰依民法第767 條前段規定請求返還系爭房
        屋。
      7.板橋市○○街4 巷11號房屋部分：
        上開房屋為台北縣所有，由原告管理，原配住予陳坤瑞
        先生，惟渠於72年8 月16日退休，現已去世，使用借貸
        關係已因陳坤瑞生先退休（或去世）而消滅，被告寅○○未經原告同意占有該屋，係無權占有，原告自得依民
        法第767 條前段、第470 條第1 項及事務管理規則第24
        9 條之規定請求返還系爭房屋。
      8.板橋市○○街4 巷13之2 號房屋部分：
        上開房屋為台北縣所有，由原告管理，原配住予許瑞源
        先生，惟渠於75年5 月23日調職至鐵路警察局，現已去
        世，使用借貸關係已因許瑞源先生調職（或去世）而消
        滅，被告卯○○○、辰○○未經原告同意占有該屋，係
        無權占有，原告自得依民法第767 條前段、第470 條第
        1 項及事務管理規則第249 條之規定請求返還系爭房屋
        。
      9.板橋市○○街4 巷14號房屋部分：
        上開房屋為台北縣所有，由原告管理，原配住予左樹榮
        先生，惟渠於68年10月18日調職至保一總隊，現已去世
        ，使用借貸關係已因左樹榮先生調職（或去世）而消滅
        ，被告甲○○未經原告同意占有該屋，係無權占有，原
        告自得依民法第767 條前段、第470 條第1 項及事務管
        理規則第249 條之規定請求返還系爭房屋。
      10.板橋市○○街4 巷17之1 號房屋部分：
        上開房屋為台北縣所有，由原告管理，原配住予被告子
        ○○，惟渠於62年9 月1 日調職至宜蘭縣警察局，現已
        退休，使用借貸關係已因被告子○○調職（或退休）而
        消滅，被告子○○已無占有系爭房屋之正當權源，仍持
        續占有系爭房屋，原告自得依民法第767 條前段、第47
        0 條第1 項及事務管理規則第249 條之規定請求返還系
        爭房屋。至被告丑○○未經原告同意占有該屋，係無權
        占有，爰依民法第767 條前段規定請求返還系爭房屋。
      11.板橋市○○街4 巷21之1 號房屋部分：
        上開房屋為台北縣所有，由原告管理，原配住予被告申
        ○○，惟渠於62年11月1 日調職至宜蘭縣警察局，現已
        退休，使用借貸關係已因被告申○○調職（或退休）而
        消滅，被告申○○已無占有系爭房屋之正當權源，仍持
        續占有系爭房屋，原告自得依民法第767 條前段、第47
        0 條第1 項及事務管理規則第249 條之規定請求返還系
        爭房屋。至被告未○○未經原告同意占有該屋，係無權
        占有，爰依民法第767 條前段規定請求返還系爭房屋。
    (三)又被告酉○○等人無權占有系爭房屋及土地，可獲得相當
      於租金之利益，爰依民法第179 條、第184 條第1 項前段
      及土地法第97條第1 項之規定，按被告無權占有系爭建物
      之面積，以系爭土地申報地價年息10% 計算，請求被告返
      還自起訴狀之翌日起回溯5 年之損害，及自起訴狀繕本送
      達翌日起至清償日止，按年息5%計算之利息暨自起訴日起
      至返還房屋之日止，按月給付原告賠償金。
    (四)訴之聲明：
      1.被告酉○○、癸○○、黃王寶貴應將坐落於台北縣板橋
        市○○段1865地號土地上2061建號建物第3 層，面積70
        .25 平方公尺，即門牌號碼：板橋市○○街4 巷2 之2
        號房屋騰空遷讓返還原告。
        被告酉○○、癸○○、黃王寶貴應連帶給付原告新台幣
        （下同）213,314 元及自起訴狀送達之翌日起至清償日
        止，按年息5%計算之利息，暨自起訴日起至返還房屋之
        日止，按月給付原告3,555元。
      2.被告亥○○、天○、戌○○應將坐落於台北縣板橋市○○段1865地號土地上2071建號建物第2 層，面積55.30
        平方公尺，即門牌號碼：板橋市○○街4 巷5 之1 號房
        屋，及如附圖所示編號Ｄ部分建物騰空遷讓返還原告。
        被告亥○○、天○、戌○○應連帶給付原告168,007 元
        及自起訴狀送達之翌日起至清償日止，按年息5%計算之
        利息，暨自起訴日起至返還房屋之日止，按月給付原告
        2,800 元。
      3.被告丙○○應將坐落於台北縣板橋市○○段1865地號土
        地上2071建號建物第3 層，面積55.30 平方公尺，即門
        牌號碼：板橋市○○街4 巷5 之2 號房屋騰空遷讓返還
        原告。
        被告丙○○應給付原告168,007 元及自起訴狀送達之翌
        日起至清償日止，按年息5%計算之利息，暨自起訴日起
        至返還房屋之日止，按月給付原告2,800 元。
      4.被告乙○○應將坐落於台北縣板橋市○○段1865地號土
        地上2073建號建物第2 層，面積63.05 平方公尺，即門
        牌號碼：板橋市○○街4 巷9 之1 號房屋，及如附圖所
        示編號Ｅ部分建物騰空遷讓返還原告。
        被告乙○○應給付原告191,436 元及自起訴狀送達之翌
        日起至清償日止，按年息5%計算之利息，暨自起訴日起
        至返還房屋之日止，按月給付原告3,190 元。
      5.被告巳○○應將坐落於台北縣板橋市○○段1865地號土
        地上2065建號建物第1 層，面積70.25 平方公尺，即門
        牌號碼：板橋市○○街4 巷10號房屋，及如附圖所示門
        牌樓層10號1 樓，編號B1、B2、B3部分建物騰空遷讓返
        還原告。
        被告巳○○應給付原告213,314 元及自起訴狀送達之翌
        日起至清償日止，按年息5%計算之利息，暨自起訴日起
        至返還房屋之日止，按月給付原告3,555 元。
      6.被告己○○、庚○○、戊○○、丁○○應將坐落於台北
        縣板橋市○○段1865地號土地上2065建號建物第3 層，
        面積70.25 平方公尺，即門牌號碼：板橋市○○街4 巷
        10之2 號房屋，及如附圖所示門牌樓層10號3 樓，編號
        B2部分建物騰空遷讓返還原告。
        被告己○○應將坐落於台北縣板橋市○○段1865地號土
        地上2065建號建物第3 層，即門牌號碼：板橋市○○街
        4 巷10之2 號房屋樓頂增建第4 層建物，如附圖所示編
        號B4部分建物騰空遷讓返還原告。
        被告己○○、庚○○、戊○○、丁○○應連帶給付原告
        213,314 元及自起訴狀送達之翌日起至清償日止，按年
        息5%計算之利息，暨自起訴日起至返還房屋之日止，按
        月給付原告3,555 元。
      7.被告寅○○應將坐落於台北縣板橋市○○段1865地號土
        地上2074建號建物第1 層，面積56.60 平方公尺，即門
        牌號碼：板橋市○○街4 巷11號房屋，及如附圖所示編
        號Ｆ部分建物騰空遷讓返還原告。
        被告寅○○應給付原告171,927 元及自起訴狀送達之翌
        日起至清償日止，按年息5%計算之利息，暨自起訴日起
        至返還房屋之日止，按月給付原告2,865 元。
      8.被告卯○○○、辰○○應將坐落於台北縣板橋市○○段
        1865地號土地上2075建號建物第3 層，面積55.62 平方
        公尺，即門牌號碼：板橋市○○街4 巷13之2 號房屋，
        及如附圖所示編號Ｇ部分建物騰空遷讓返還原告。
        被告卯○○○、辰○○應連帶給付原告169,010 元及自
        起訴狀送達之翌日起至清償日止，按年息5%計算之利息
        ，暨自起訴日起至返還房屋之日止，按月給付原告2,81
        6 元。
      9.被告甲○○應將坐落於台北縣板橋市○○段1865地號土
        地上2067建號建物第1 層，面積69.12 平方公尺，即門
        牌號碼：板橋市○○街4 巷14號房屋，及如附圖所示編
        號C1、C2部分建物騰空遷讓返還原告。
        被告甲○○應給付原告210,032 元及自起訴狀送達之翌
        日起至清償日止，按年息5%計算之利息，暨自起訴日起
        至返還房屋之日止，按月給付原告3,500 元。
      10.被告子○○、丑○○應將坐落於台北縣板橋市○○段18
        65地號土地上2077建號建物第2 層，面積55.62 平方公
        尺，即門牌號碼：板橋市○○街4 巷17之1 號房屋，及
        如附圖所示編號Ｈ部分建物騰空遷讓返還原告。
        被告子○○、丑○○應連帶給付原告169,010 元及自起
        訴狀送達之翌日起至清償日止，按年息5%計算之利息，
        暨自起訴日起至返還房屋之日止，按月給付原告2,816
        元。
      11.被告申○○、未○○應將坐落於台北縣板橋市○○段18
        65地號土地上2079建號建物第2 層，面積55.60 平方公
        尺，即門牌號碼：板橋市○○街4 巷21之1 號房屋，及
        如附圖所示編號Ｉ部分建物騰空遷讓返還原告。
        被告申○○、未○○應連帶給付原告168,919 元及自起
        訴狀送達之翌日起至清償日止，按年息5%計算之利息，
        暨自起訴日起至返還房屋之日止，按月給付原告2,815
        元。
      12.上開聲明，原告願供擔保，請准宣告假執行。
二、被告亥○○、天○、戌○○、丙○○、戊○○、丁○○、寅
    ○○、甲○○、子○○，未曾於言詞辯論期日到場，亦未提
    出準備書狀作何聲明或陳述。其餘被告則分別以下列陳詞置
    辯：
    (一)被告酉○○、癸○○、黃王寶貴、乙○○、巳○○、己○○、庚○○、卯○○○、辰○○、申○○、未○○部分：
      (1)被告等有權居住系爭房舍，並非無權占有：
        1.行政院人事行政局74年5 月18日台74人政肆字第1492
          7 號函第2 項及第3 項明示：「於事務管理規則修正
          前退休，而現仍續住修正前規則所定『眷屬宿舍』之
          退休人員，准予續住至宿舍處理為止」、「於事務管
          理規則修正前配住，而於修正後退休之人員，其所配
          住宿舍係修正前規則所定之『眷屬宿舍』者，亦准予
          續住至宿舍處理為止」，上開函釋並經大法官會議釋
          字第557 號解釋所肯認。而所謂「處理」，依行政院
          人事行政局84年4 月8 日84局給字第12745 號函，亦
          說明「前開院函所稱處理係指宿舍除依『中央各機關
          學校國有眷舍房地處理辦法』及其『作業要點』規定
          處理（即辦理就地改建、謄空標售、現狀標售、已建
          讓售……）」，故所謂處理，並非可空言為憑，而需
          有具體之處理方案，否則如任令行政機關空言為憑，
          要求終止借用遷出，顯不符前述行政院人事行政局之
          函示，尤不符保障退休公務人員之意旨。
        2.又行政院人事行政局58年12月8 日台（58）人政肆字
          第25768 號函亦明示：「關於退休人員死亡後，其親
          屬可否續住公有宿舍一節，除退休人員配偶外，原賴
          其扶養之父母及未成年子女，無獨立謀生能力者，准
          依照前項院令之規定，暫時續住公有宿舍，至房屋處
          理辦法公布為止」。再依「台灣省警察人員配住宿舍
          管理實施辦法」第15條規定以觀，就離職人員屬於地
          區互調者，如在新任地區未配有宿舍，並無必須遷出
          之規定，自可繼續居住，此亦有該管理實施辦法可參
          。
        3.被告等人均係於59年間經合法配住遷入系爭宿舍居住
          迄今，均屬於事務管理規則修正前配住，於修正後退
          休之人員，雖於任職期間曾有轉調他單位，但並未經
          新任地區配有宿舍，依前開規定，被告等自無因調職
          或退休等由，而需於3 個月內遷出，此乃警察機關之
          特殊性任務及輪調之制度使然，故被告等自仍有續住
          系爭房舍至房地處理時為止之權利。
        4.被告己○○原在台北縣板橋市第二戶政事務所任職，
          早在60年間配住系爭警察宿舍，當時戶政事務所乃歸
          屬於警察單位，至81年7 月1 日實施戶警分離，但被
          告己○○仍繼續任職至82年2 月1 日屆齡退休，先後
          從事警察工作48年之久，其間距戶警分離僅半年多而
          已，且依行政院82年11月19日台82人政肆字第39826
          號函示：「……本案為配合終止動員戡亂時期及實際
          業務需要，自去（81）年7 月1 日起戶政業務改由民
          政機關管轄，各級戶政人員原已居住警察宿舍者，同
          意繼續居住，惟如調離戶政機關，即依事務管理規則
          規定遷離……」，而被告己○○並未曾調離戶政機關
          ，自有權繼續居住，原告主張已終止使用借貸關係云
          云，並無理由。
        5.原告復主張其得依民法第470 條第2 項之規定隨時請
          求返還系爭房屋及土地，惟查該法條限於「借用未定
          期限，亦不能依使用借之目的，而定其期限者」始有
          適用，然公職人員配住宿舍，乃係以照顧公務人員生
          活為目的，而提供宿舍供其居住使用，故並非不能依
          借貸目的定其期限，原告主張自不可採。
      (2)兩造之使用借貸關係未經原告合法終止，自仍存續：
        原告所提93年9 月間之函文，姑不論被告等是否已受送
        達，觀其內容只述及催促被告無權占有而應將房屋歸還
        ，逾期即將依法訴究而已，從未對被告等就系爭房地為
        終止使用借貸關係之意思表示，且亦不合被告等首揭答
        辯之行政院人事行政局之函釋規定，自不合法，亦不生
        催告或終止之意思表示之效力，系爭房地既未經原告合
        法終止使用借貸關係，被告等自仍有合法繼續使用之權
        源。
      (3)原告請求不當得利並非適法：
        1.原告未終止兩造間之借貸契約，被告等自仍有權居住
          ，業如前述，何況依前揭行政院人事行政局之函令，
          被告等得續住至房地處理時為止，自非無權占有，不
          生不當得利之問題。
        2.又城市地方之房屋租金及建築房屋之基地租金，以「
          不超過」土地及其建築物申報價額年息10% 為限，非
          必以年息10% 為請求之上限，故原告逕以公告地價之
          年息10% 為計算依據，尤非正確。
      (4)原告主張居住使用人員部分不合事實：
        1.原告僅以戶籍設籍作為部分被告占有之證明，戶籍設
          籍僅為依戶政規定辦理之事項，並不足為事實上占有
          使用之證明，且事實上僅有設籍而未實際居住之情形
          所在多有，故原告此之主張已嫌無據。
        2.查原告起訴之被告，其中被告庚○○、戊○○、孟天
          鈞、未○○早已遷出而未居住於系爭房舍，原告併同
          起訴，主張其等為占有人，殊無理由。
      (5)綜上所述，本件原告起訴既不合法，亦無理由，且被告
        等畢生奉公守法，克盡職責，而今多已年邁，毫無謀生
        經濟能力，實居於弱勢，而系爭房屋為被告居住安身之
        所，原告突然請求搬遷，顯不合情理，被告等亦有事實
        上之困難。縱退萬步之，應予搬遷，亦應給予相當之配
        合期間，是如認被告等應負遷讓返還之責，亦請依民事
        訴訟法第396 條第1 項之規定，定相當之履行期間，以
        保弱勢。再系爭土地屬「機關用地」，原告迄未有明確
        法定之處理計劃及已履行應為完整週延的行政協調，更
        未盡照顧退休人員之責，其遽為本件起訴，顯無理由。
        是以，求為判決：駁回原告之訴。如受不利判決，請准
        供擔保免為假執行。
    (二)被告丑○○部分：
      系爭房屋係配住予伊父親即另一被告子○○，被告子○○
      嗣因調職，非自原告單位退休，原告請求遷讓返還應給被
      告時間及搬遷費，以利被告另覓他處居住，為此求為判決
      駁回原告之訴。
三、查下列事實，有原告提出之土地登記謄本、建物登記謄本、
    台北縣警察局職員離職傳知單、人事資料表及被告戶籍謄本
    等為證，復為被告所不爭執，並經本院履勘現場及囑託台北
    縣板橋地政事務所測量屬實，有勘驗筆錄、土地複丈成果圖
    各在卷可稽，堪信為真實。
    (一)台北縣板橋市○○街4 巷2 之2 號、5 之1 號、5 之2 號
      、9 之1 號、10號、10之2 號、11號、13之2號 、14號、
      17之1 號、21之1 號等11戶房屋及上開房屋坐落之基地即
      台北縣板橋市○○段1865地號土地均為台北縣所有，原告
      則為管理機關。
    (二)上開2 之2 號房屋原配住予黃昌伉，黃昌伉嗣於61年3 月
      1 日調職至宜蘭縣警察局，現已去世，該房屋目前由黃昌
      伉之妻、子、媳即被告黃王寶貴、酉○○、癸○○3 人居
      住使用。
    (三)上開5 之1 號房屋原配住予羅震，羅震嗣於58年11月1 日
      調職至雲林縣警察局，現已去世，該房屋目前由羅震之妻
      與子女即被告亥○○、天○、戌○○3 人居住使用；房屋
      後方陽台處有增建（如複丈成果圖編號D 所示，面積16.1
      0 平方公尺）。
    (四)上開5 之2 號房屋原配住予周恕昌，周恕昌嗣於58年9 月
      13日調職至台北市政府警察局，現已去世，該房屋目前由
      周恕昌之女即被告丙○○居住使用。
    (五)上開9 之1 號房屋原配住予被告乙○○，被告乙○○嗣於
      59年6 月5 日調職至苗栗縣警察局並退休，惟迄未交還該
      屋；房屋前方客廳處有增建（如複丈成果圖編號E 所示，
      面積30.50 平方公尺）。
    (六)上開10號房屋原配住予被告巳○○，被告巳○○嗣於69年
      9 月1 日調職至省警務處，現已退休，該房屋目前由被告
      巳○○居住使用；房屋後方有增建（如複丈成果圖備註門
      牌樓層10號1 樓之編號B1、B2、B3所示，面積分別為12.0
      9 、10.26、2.16 平方公尺）。
    (七)上開10之2 號房屋原配住予被告己○○，被告己○○嗣於
      66年3 月23日調職至桃園縣警察局，現已退休，該房屋目
      前由被告己○○及其妻辛○○○、子即被告庚○○住使用
      ；被告己○○除於上開房屋後方增建（如複丈成果圖備註
      門牌樓層10號3 樓之編號B2所示，面積10.26 平方公尺）
      外，並於頂樓增建第四層建物（如複丈成果圖編號B4所示
      ，面積65.90 平方公尺）。
    (八)上開11號房屋原配住予陳瑞坤，陳瑞坤嗣於72年8 月16日
      退休，現已去世，該房屋目前由陳瑞坤之妻即被告寅○○
      居住使用；房屋後方有增建（如複丈成果圖編號F 所示，
      面積15.68 平方公尺）。
    (九)上開13之2 號房屋原配住予許瑞源，許瑞源嗣於75年5 月
      23日調職至鐵路警察局，現已去世，該房屋現由許瑞源之
      妻即被告卯○○○居住使用；房屋後方有增建（如複丈成
      果圖編號G 所示，面積17.01 平方公尺）。
    (十)上開14號房屋原配住予左樹榮，左樹榮嗣於68年10月18日
      調職至保一總隊，現已去世，該房屋目前由左樹榮之女即
      被告甲○○居住使用；房屋前、後方均有增建（如複丈成
      果圖編號C1、C2所示，面積分別為11.86 、13.68 平方公
      尺）。
    (十一)上開17之1 號房屋原配住予被告子○○，被告子○○嗣於
      62年9 月1 日調職至宜蘭縣警察局，現已退休，該房屋目
      前由被告子○○及其女即被告丑○○居住使用；房屋有增
      建（如複丈成果圖編號H 所示，面積4.59平方公尺）。
    (十二)上開21之1 號房屋原配住予被告申○○，被告申○○嗣於
      62年11月1 日調職至宜蘭縣警察局，現已退休，該房屋目
      前由被告申○○及其妻女居住使用；房屋有增建（如複丈
      成果圖編號I 所示，面積16.59 平方公尺）。
四、次查，原告主張被告戊○○、丁○○有居住使用台北縣板橋
    市○○街4 巷10之2 號房屋、被告未○○有居住使用台北縣
    板橋市○○街4 巷21之1 號房屋之事實，無非係以上開被告
    戶籍設於上址為據，惟被告戊○○、丁○○、未○○並無居
    住之事實，已為上開2 戶之住戶即被告己○○、申○○陳明
    在卷，況戶籍之設置與實際上有無居住之事實，係屬二事，
    原告復未能提出其他證據證明，自難認被告戊○○、丁○○
    、未○○有居住上址之事實。又被告辰○○於起訴後、本院
    履勘現場前業已搬離台北縣板橋市○○街4 巷13之2 號房屋
    ，並於94年8 月15日將戶籍遷出等情，已據被告辰○○之母
    即同案被告卯○○○陳明在卷，有勘驗筆錄及被告辰○○最
    新戶籍謄本在卷可稽，是被告辰○○目前已無再居住使用上
    開房屋之事實，亦堪認定。本件原告主張被告戊○○、丁○○、未○○、辰○○目前均有占有使用系爭房屋之事實，因
    乏所據，自無足取。
五、按因任職關係獲准配住宿舍，其性質為使用借貸，目的在使
    任職者安心盡其職責，是倘借用人喪失其與所屬機關之任職
    關係，當然應認依借貸之目的，已使用完畢，配住機關自得
    請求返還，有最高法院91年台上字第1926號判例可資參照。
    經查，系爭11戶宿舍之原配住人均係因任職被告機關之關係
    而獲配住使用，乃兩造所不爭執之事實，故原配住人與被告
    間存在使用借貸關係，自堪認定。而原配住人於獲配住系爭
    宿舍後既均調職他機關，喪失渠等與被告機關之任職關係，
    且現或已退休，或已死亡，依原配住人借用系爭宿舍之目的
    ，應認業已使用完畢，原使用借貸關係因而消滅，則原配住
    人或渠等已成年之眷屬繼續占有使用該宿舍，已無合法權源
    。雖行政院於74年5 月18日以台74人政肆字第14927 號函釋
    示：「於72年4 月29日『事務管理規則』修正前退休，而現
    仍續住修正前所定『眷屬宿舍』之退休人員；暨『事務管理
    規則』修正前配住，而於修正後退休之人員，其所配住宿舍
    係修正前所定之『眷屬宿舍』者，均准予續住至宿舍處理時
    為止。」然此應係顧及事務管理規則修正前經配住之退休人
    員之釋示，本於政府照顧退休人員生活之美意所為權宜措施
    ，故所謂「准予續住至宿舍處理時為止」，應係賦與權責機
    關處理即准否續住之權限，並非賦與退休人員永久居住宿舍
    之權利，宿舍貸與機關自有權決定宿舍是否准予續住。況前
    開行政院函釋所稱「處理」，係指眷屬宿舍除依「中央各機
    關學校國有眷舍房地處理辦法」及其「作業要點」規定處理
    （即辦理就地改建、騰空標售、現狀標售、已建讓售，惟「
    作業要點」及處理辦法已經廢止，92年12月10日訂定「中央
    各機關學校國有眷舍房地處理要點」已無「就地改建」一項
    ）外，如機關擬依規定興建職務宿舍而拆除或為應各機關學
    校發展需要而拆除或改變用途，或因公共設施需要而拆除或
    依公產管理相關規定處理等，均屬於處理之範圍，是以，經
    管機關如需處理眷屬宿舍時，現住人即應依規定遷出宿舍，
    不得續住，亦有被告己○○提出之公務人員住宅及福利委員
    會網站之常見問題答覆意見在卷可稽，故縱令被告等依上開
    行政院函釋而得暫予續住，惟所謂「宿舍處理」既包括依公
    產管理相關規定處理之情形在內，而原告催請返還系爭宿舍
    之行為，復可認係依公產管理相關規定所為，自屬所謂之「
    處理」行為，是被告受催告返還系爭宿舍後即負有返還宿舍
    之義務，被告仍繼續使用，自屬無權占用。準此，原告請求
    目前有實際占有使用系爭宿舍事實之被告遷讓返還，依法即
    無不合，被告抗辯有權續住宿舍云云，殊非正當。至被告己○○另援引行政院82年11月19日台82人政肆字第39826 號函
    （見本院卷(二)119 頁）抗辯有權續住，惟該函核覆事項二已
    敘明戶警分離後同意續住警察機關宿舍之戶政人員及退休人
    員，應由所屬戶政機關向宿舍管理機關辦理借用手續，因原
    告否認被告己○○退休時所屬戶政機關有向原告辦理借用手
    續，被告就此復未舉證明之，故被告此部分抗辯亦不可採，
    併此敘明。
六、次按，使用借貸之借用人於借貸之目的使用完畢時，倘未返
    還借用物，仍繼續占用時，即屬無法律上之原因而受有利益
    ，且侵害原告對系爭宿舍之管理使用權，是原告依民法第17
    9 條、第184 條第1 項前段規定，請求無權占用之被告返還
    不當得利及賠償損害，即非無據。又無權占有他人之房屋，
    可能獲得相當於租金之利益，致原告受有相當於租金之損害
    ，為社會通常之觀念，是原告依不當得利及侵權行為規定，
    請求有居住或使用事實之被告酉○○、癸○○、黃王寶貴（
    台北縣板橋市○○街4 巷2 之2 號）；被告亥○○、天○、
    戌○○（上址5 之1 號）；被告丙○○（上址5 之2 號）；
    被告乙○○（上址9 之1 號）；被告巳○○（上址10號）；
    被告己○○、庚○○（上址10之2 號）；被告寅○○（上址
    11號）；被告卯○○○、辰○○（上址13之2 號）；被告甲○○（上址14號）；被告子○○、丑○○（上址17之1 號）
    ；被告申○○（上址21之1 號）給付起訴前5 年（即自89年
    6 月7 日起至94年6 月6 日止）相當於租金之利益，並自起
    訴日起，按月給付相當於利金之利益，要非無據。至被告辰
    ○○因於起訴後業已搬離系爭宿舍，既無占有使用之事實，
    自無不當得利可言，故原告請求被告辰○○自起訴日起至返
    還房屋之日止，按月給付相當於租金之不當得利，非屬有據
    併此敘明。查系爭房屋位於台北縣板橋市○○街，為公寓式
    之3 層樓建物，毗鄰捷運站、客運站及百貨公司，交通便利
    ，生活機能良好，此有原告提出之街道圖、現場照片等件在
    卷可憑。而系爭房屋坐落之土地即台北縣板橋市○○段1865
    地號土地於89年7 月及93年1 月公告地價，每平方公尺依序
    分別為18,293元、18 ,232 元，亦有上開土地公告現值查詢
    資料在卷可考。本院審酌上情，斟酌系爭房屋屋齡將近30年
    且係供宿舍使用，並依土地法第105 條、第97條第1 項之規
    定，認被告所受利益金額以按土地及建築物申報總價年5%計
    算為適當（按本件原告僅以較低之18,232元計算5 年間之金
    額）。從而，被告等人應給付原告相當於租金之不當得利數
    額如下：
    (一)被告酉○○、癸○○、黃王寶貴部分：
      1.每月相當於租金之利益為1,778 元。
        計算式：
          18,232元×23.4平方公尺×5%÷12月=1,778元。
            註1 ：元以下四捨五入（以下同）。
            註2 ：因該棟建物共3 層，每層面積均為70.25 平
      2.被告3 人就起訴前5 年，即自89年6 月7 日起至94年6
        月6日 止，所享有之利益為106,680 元。
        計算式：
          1,778元×12月×5 年=106,680元。
    (二)被告亥○○、天○、戌○○部分：
      1.每月相當於租金之利益為1,400 元
        計算式：
          18,232元×18.43平方公尺×5%÷12月=1,400元。
            註：因該棟建物共3 層，每層面積均為55.30 平方
                公尺，系爭房屋為其中第2 層，故以55.30 ÷
                3計算被告占用面積。
      2.被告3 人就起訴前5 年，即自89年6 月7 日起至94年6
        月6 日止，所享有之利益為84,000 元。
        計算式：
          1,400 元×12月×5 年=84,000元。
    (三)被告丙○○部分：
      1.每月相當於租金之利益為1,400 元
        計算式：
          18,232元×18.43 平方公尺×5%÷12月=1,400元。
            註：因該棟建物共3 層，每層面積均為55.30 平方
                公尺，系爭房屋為其中第3 層，故以55.30 ÷
                3 計算被告占用面積。
      2.被告就起訴前5 年，即自89年6 月7 日起至94年6 月6
        日止，所享有之利益為84,000元。
        計算式：
          1,400 元×12月×5 年=84,000元。
    (四)被告乙○○部分：
      1.每月相當於租金之利益為1,595 元
        計算式：
          18,232元×21 平方公尺×5%÷12月=1,595元。
            註：因該棟建物共3 層，每層面積均為63.05 平方
                公尺，系爭房屋為其中第2 層，故以63.05 ÷
                3 計算被告占用面積。
      2.被告就起訴前5 年，即自89年6 月7 日起至94年6 月6
        日止，所享有之利益為95,700元。
        計算式：
          1,595 元×12月×5 年=95,700元。
    (五)被告巳○○部分：
      1.每月相當於租金之利益為1,778 元
        計算式：
          18,232元×23.4 平方公尺×5%÷12月=1,778元。
            註：因該棟建物共3 層，每層面積均為70.25 平方
                公尺，系爭房屋為其中第1 層，故以70.25 ÷
                3 計算被告占用面積。
      2.被告就起訴前5 年，即自89年6 月7 日起至94年6 月6
        日止，所享有之利益為106,680元。
        計算式：
          1,778 元×12月×5 年=106,680元。
    (六)被告己○○、庚○○部分：
      1.每月相當於租金之利益為1,778 元
        計算式：
          18,232元×23.4 平方公尺×5%÷12月=1,778元。
            註：因該棟建物共3 層，每層面積均為70.25 平方
                公尺，系爭房屋為其中第3 層，故以70.25 ÷
                3 計算被告占用面積。
      2.被告2 人就起訴前5 年，即自89年6 月7 日起至94年6
        月6日 止，所享有之利益為106,680 元。
        計算式：
          1,778 元×12月×5 年=106,680元。
    (七)被告寅○○部分：
      1.每月相當於租金之利益為1,433 元
        計算式：
          18,232元×18.86平方公尺×5%÷12月=1,433元。
            註：因該棟建物共3 層，每層面積均為56.60 平方
                公尺，系爭房屋為其中第1 層，故以56.60 ÷
                3 計算被告占用面積。
      2.被告就起訴前5 年，即自89年6 月7 日起至94年6 月6
        日止，所享有之利益為85,980 元。
        計算式：
          1,433 元×12月×5 年=85,980元。
    (八)被告卯○○○、辰○○部分：
      1.被告卯○○○所受每月相當於租金之利益為1,408 元。
        計算式：
          18,232元×18.54平方公尺×5%÷12月=1,408元。
            註：因該棟建物共3 層，每層面積均為55.62 平方
                公尺，系爭房屋為其中第3 層，故以55.62 ÷
                3 計算被告占用面積。
      2.被告2 人就起訴前5 年，即自89年6 月7 日起至94年6
        月6日 止，所享有之利益為84,480元。
        計算式：
          1,408 元×12月×5 年=84,480元。
    (九)被告甲○○部分：
      1.每月相當於租金之利益為1,750 元
        計算式：
          18,232元×23.04平方公尺×5%÷12月=1,750元。
            註：因該棟建物共3 層，每層面積均為69.12 平方
                公尺，系爭房屋為其中第1 層，故以69.12 ÷
                3 計算被告占用面積。
      2.被告就起訴前5 年，即自89年6 月7 日起至94年6 月6
        日止，所享有之利益為105,000 元。
        計算式：
          1,750 元×12月×5 年=105,000元。
    (十)被告子○○、丑○○部分：
      1.每月相當於租金之利益為1,408 元
        計算式：
          18,232元×18.54平方公尺×5%÷12月=1,408元。
            註：因該棟建物共3 層，每層面積均為55.62 平方
                公尺，系爭房屋為其中第1 層，故以55.62 ÷
                3 計算被告占用面積。
      2.被告2 人就起訴前5 年，即自89年6 月7 日起至94年6
        月6日 止，所享有之利益為84,480元。
        計算式：
          1,408 元×12月×5 年=84,480元。
    (十一)被告申○○部分：
      1.每月相當於租金之利益為1,408 元
        計算式：
          18,232元×18.53平方公尺×5%÷12月=1,408元。
            註：因該棟建物共3 層，每層面積均為55.60 平方
                公尺，系爭房屋為其中第2 層，故以55.60 ÷
                3 計算被告占用面積。
      2.被告就起訴前5 年，即自89年6 月7 日起至94年6 月6
        日止，所享有之利益為84,480元。
        計算式：
          1,408 元×12月×5 年=84,480元。
七、綜上所述，原告請求：
    (一)被告酉○○、癸○○、黃王寶貴應將坐落於台北縣板橋市
      ○○段1865地號土地上2061建號建物第3 層，面積70.25
      平方公尺，即門牌號碼：板橋市○○街4 巷2 之2 號房屋
      騰空遷讓返還原告；並應連帶給付原告106,680 元及自起
      訴狀繕本送達翌日即94年7 月2 日起至清償日止，按年息
      5%計算之利息，暨自起訴日即94年6 月7 日起至返還房屋
      之日止，按月給付原告1,778 元。
    (二)被告亥○○、天○、戌○○應將坐落於台北縣板橋市○○
      段1865地號土地上2071建號建物第2 層，面積55.30 平方
      公尺，即門牌號碼：板橋市○○街4 巷5 之1 號房屋及如
      附圖所示編號Ｄ部分建物騰空遷讓返還原告；並應連帶給
      付原告84,000元及自94年7 月2 日起至清償日止，按年息
      5%計算之利息，暨自94年6 月7 日起至返還房屋之日止，
      按月給付原告1,400 元。
    (三)被告丙○○應將坐落於台北縣板橋市○○段1865地號土地
      上2071建號建物第3 層，面積55.30 平方公尺，即門牌號
      碼：板橋市○○街4 巷5 之2 號房屋騰空遷讓返還原告；
      並給付原告84,000元及自94年7 月2 日起至清償日止，按
      年息5%計算之利息，暨自94年6 月7 日起至返還房屋之日
      止，按月給付原告1,400 元。
    (四)被告乙○○應將坐落於台北縣板橋市○○段1685地號土地
      上2073建號建物第2 層，面積63.05 平方公尺，即門牌號
      碼：板橋市○○街4 巷9 之1 號房屋及如附圖所示編號Ｅ
      部分建物騰空遷讓返還原告；並給付原告95,700元及自94
      年7 月2 日起至清償日止，按年息5%計算之利息，暨自94
      年6 月7 日起至返還房屋之日止，按月給付原告1,595 元
      。
    (五)被告巳○○應將坐落於台北縣板橋市○○段1865地號土地
      上2065建號建物第1 層，面積70.25 平方公尺，即門牌號
      碼：板橋市○○街4 巷10號房屋及如附圖所示門牌樓層10
      號1 樓，編號B1、B2、B3部分建物騰空遷讓返還原告；並
      給付原告新台幣106,680 元及自94年6 月18日起至清償日
      止，按年息5%計算之利息，暨自94年6 月7 日起至返還房
      屋之日止，按月給付原告1,778 元。
    (六)被告己○○、庚○○應將坐落於台北縣板橋市○○段1865
      地號土地上2065建號建物第3 層，面積70.25 平方公尺，
      即門牌號碼：板橋市○○街4 巷10之2 號房屋及如附圖所
      示門牌樓層10號3 樓，編號B2部分建物騰空遷讓返還原告
      ；被告己○○並應將上開房屋樓頂增建第4 層建物，如附
      圖所示編號B4部分建物騰空遷讓返還原告。被告己○○、
      庚○○應連帶給付原告新台幣106,680 元及自94年6 月21
      日起至清償日止，按年息5%計算之利息，暨自94年6 月7
      日起至返還房屋之日止，按月給付原告1,77 8元。
    (七)被告寅○○應將坐落於台北縣板橋市○○段1865地號土地
      上2074建號建物第1 層，面積56.60 平方公尺，即門牌號
      碼：板橋市○○街4 巷11號房屋及如附圖所示編號Ｆ部分
      建物騰空遷讓返還原告；並給付原告85,980元及自94年7
      月3 日起至清償日止，按年息5%計算之利息，暨自94年6
      月7 日起至返還房屋之日止，按月給付原告1,433元。
    (八)被告卯○○○應將坐落於台北縣板橋市○○段1865地號土
      地上2075建號建物第3 層，面積55.62 平方公尺，即門牌
      號碼：板橋市○○街4 巷13之2 號房屋及如附圖所示編號
      Ｇ部分建物騰空遷讓返還原告。被告卯○○○、辰○○應
      連帶給付原告84,480元及自94年7 月3 日起至清償日止，
      按年息5%計算之利息；被告卯○○○並應自94年6 月7 日
      起至返還房屋之日止，按月給付原告新台幣1,408 元。
    (九)被告甲○○應將坐落於台北縣板橋市○○段1865地號土地
      上2067建號建物第1 層，面積69.12 平方公尺，即門牌號
      碼：板橋市○○街4 巷14號房屋及如附圖所示編號C1、C2
      部分建物騰空遷讓返還原告；並給付原告新台幣105,000
      元及自94年7 月3 日起至清償日止，按年息5%計算之利息
      ，暨自95年2 月21日起至返還房屋之日止，按月給付原告
      1,750 元。
    (十)被告子○○、丑○○應將坐落於台北縣板橋市○○段1865
      地號土地上2077建號建物第2 層，面積55.62 平方公尺，
      即門牌號碼：板橋市○○街4 巷17之1 號房屋及如附圖所
      示編號Ｈ部分建物騰空遷讓返還原告；並連帶給付原告84
      ,480 元 及自94年7 月3 日起至清償日止，按年息5%計算
      之利息，暨自94年6 月7 日起至返還房屋之日止，按月給
      付原告1,408 元。
    (十一)被告申○○應將坐落於台北縣板橋市○○段1865地號土地
      上2079建號建物第2 層，面積55.60 平方公尺，即門牌號
      碼：板橋市○○街4 巷21之1 號房屋及如附圖所示編號Ｉ
      部分建物騰空遷讓返還原告，並給付原告84,480元及自94
      年6 月21日起至清償日止，按年息5%計算之利息，暨自94
      年6 月7 日起至返還房屋之日止，按月給付原告1,408 元
      。
    為有理由，應予准許。逾此範圍之請求則無理由，應予駁回
    。
八、原告及被告酉○○、癸○○、黃王寶貴、乙○○、巳○○、
    己○○、庚○○、卯○○○、辰○○、申○○皆陳明願供擔
    保，分別聲請宣告假執行及免為假執行，就原告勝訴部分核
    無不合，爰各酌定相當之擔保金額准許之。至原告敗訴部分
    ，其假執行之聲請因訴之駁回而失所附麗，應併予駁回。
九、本件事證已臻明確，兩造所為之其餘主張、陳述、所提之證
    據暨調查證據之聲請，經審酌後，均認與本件判決之結果已
    無影響，並無調查之必要，爰不一一論列，附此敘明。
十、訴訟費用負擔之依據：民事訴訟法第79條。
中    華    民    國    95    年    7     月    17    日
                  民事第二庭    法  官  程怡怡
以上正本係照原本作成
如對本判決上訴，須於判決送達後20日內向本院提出上訴狀
中    華    民    國    95    年    7     月    17    日
                                書記官  華海珍

司法院資訊處製作；財團法人民間司法改革基金會備份。
